【裁判字號】    97,訴,697
【裁判日期】    970708
【裁判案由】    毒品危害防制條例
【裁判全文】
臺灣士林地方法院刑事判決               97年度訴字第697號
公  訴  人  臺灣士林地方法院檢察署檢察官
被      告  甲○○
                    （現於臺灣臺北監獄臺北分監執行中）
上列被告因違反毒品危害防制條例案件，經檢察官提起公訴（97
年度毒偵字第378 號），經被告於準備程序中就被訴事實為有罪
之陳述，經本院合議庭裁定改由受命法官獨任依簡式審判程序進
行，並判決如下：
    主  文
甲○○施用第一級毒品，累犯，處有期徒刑拾月。
    事  實
一、甲○○前因施用毒品案件，經本院裁定送觀察勒戒及強制戒
    治後，於民國89年8 月3 日強制戒治期滿，並由臺灣士林地
    方法院檢察署檢察官以89年度戒毒偵字第106 號為不起訴處
    分確定。又因施用毒品案件，經本院裁定令入戒治處所強制
    戒治，於92年5 月17日強制戒治期滿，該案並由台灣士林地
    方法院檢察署檢察官提起公訴，經本院以90年度簡上字第14
    1 號判決處有期徒刑8 月確定，於93年1 月17日縮刑期滿執
    行完畢。再因施用第一、二級毒品案件，經本院以94年度訴
    字第419 號、95年度簡字第43號判決分別判處有期徒刑7 月
    、5 月確定，合併應執行有期徒刑11月確定，於96年6 月8
    日縮短刑期執行完畢，另因施用第一、二級毒品案件，經臺
    灣板橋地方法院以96年度訴字第3522號判決處有期徒刑10月
    、6 月，應執行有期徒刑1 年2 月確定。詎甲○○猶不知悛
    悔，又基於施用第1 級毒品海洛因之犯意，於前案強制戒治
    執行完畢釋放後5 年內之96年12月26日某時許，在其臺北市
    士林區○○○路○ 段101 巷16弄13號住處，以針筒注射之方
    式，施用第1 級毒品海洛因1 次。嗣因毒品案件為臺灣板橋
    地方法院通緝，而於96年12月29日上午8 時許，在臺北市大
    同區○○○路與民權西路口為警緝獲，並經警採集尿液送驗
    結果，呈嗎啡類陽性反應，始查悉上情。
二、案經臺北市政府警察局大同分局報請臺灣士林地方法院檢察
    署檢察官偵查起訴。
    理  由
一、本件被告所犯毒品危害防制條例第10條第1 項之罪，非死刑
    、無期徒刑或最輕本刑有期徒刑三年以上之罪，亦非高等法
    院管轄第一審案件，且於準備程序進行中，被告先就被訴事
    實為有罪之陳述，經告知被告簡式審判程序之旨，並聽取檢
    察官、被告之意見後，本院合議庭裁定由受命法官進行簡式
    審判程序，是本件之證據調查，依刑事訴訟法第273 條之2
    規定，不受同法第159 條第1 項、第161 條之2 、第161 條
    之3 、第163 條之1 及第164 條至第170 條規定之限制，合
    先敘明。
二、上揭犯罪事實，業經被告於偵查及本院審理時坦承不諱（見
    偵卷第34、35頁、本院97年6 月24日審判筆錄），且被告為
    警查獲後，經警採集其尿液檢體送台灣尖端先進生技醫藥股
    份有限公司以酵素免疫分析法初步檢驗，再以氣相層析質譜
    儀法確認檢驗結果，呈嗎啡陽性反應，有該公司97年1 月11
    日實驗室檢體編號AC26831 號濫用藥物檢驗報告、臺北市政
    府警察局偵辦毒品案件尿液檢體委驗單及臺北市政府警察局
    查獲毒品案件尿液檢體監管紀錄表各1 紙附卷可稽（見偵卷
    第17至19頁），足徵被告前開施用海洛因之自白與事實相符
    ，堪予採信。按施用毒品經觀察、勒戒或強制戒治執行完畢
    釋放後，5 年內再犯毒品危害防制條例第10條之施用毒品罪
    者，檢察官應依法追訴，毒品危害防制條例第23條第2 項定
    有明文。本件被告前因施用毒品案件，經本院以88年度毒聲
    字第176 號裁定送觀察、勒戒後，認有繼續施用毒品之傾向
    ，經同院裁定令入戒治處所施以強制戒治，已於89年8 月3
    日戒治執行完畢，並由臺灣士林地方法院檢察署檢察官以89
    年度戒毒偵字第106 號不起訴處分確定；又因施用毒品案件
    ，經本院以90年度簡上字第141 號判決判處有期徒刑8 月確
    定，期間並送強制戒治，於92年5 月17日強制戒治執行完畢
    ，再因施用毒品案件，經本院以94年度訴字第419 號、95年
    度簡字第43號判決分別判處有期徒刑7 月、5 月確定等情，
    有前揭臺灣士林地方法院檢察署檢察官89年度戒毒偵字第10
    6 號不起訴處分書、本院90年度簡上字第141 號、94年度訴
    字第419 號、95年度簡字第43號、臺灣板橋地方法院96年度
    訴字第3522號判決書、臺灣士林地方法院檢察署刑案資料查
    註紀錄表、臺灣高等法院被告前案紀錄表1 份及法務部全國
    檢察官線上查詢刑案人犯在監所最新資料報表各1 份在卷可
    考。從而，被告確有於92年5 月17日強制戒治執行完畢釋放
    後，5 年以內再犯毒品危害防制條例第10條第1 項之施用毒
    品海洛因犯行。故本件事證明確，被告犯行洵堪認定，應依
    法論科。
三、按海洛因為毒品危害防制條例第2 條第2 項第1 款所規定之
    第1 級毒品。核被告甲○○所為，係犯毒品危害防制條例第
    10條第1 項之施用第1 級毒品罪。其施用前後持有毒品之低
    度行為為施用毒品之高度行為所吸收，不另論罪。又被告有
    如事實欄所載之犯罪科刑執行情形，有臺灣高等法院被告前
    案紀錄表1 份在卷可按，其受有期徒刑執行完畢後5 年內，
    故意再犯本件有期徒刑之罪，為累犯，應依刑法第47條第1
    項之規定加重其刑。爰審酌被告前曾有施用毒品之犯行，其
    經觀察勒戒、強制戒治執行完畢及判處罪刑後，仍為本件施
    用第1 級毒品犯行，顯見其無戒絕之決心，惟其施用海洛因
    所生危害實以自戕健康為主，於他人尚無明顯重大危害，暨
    其犯罪後坦承犯行之態度等一切情狀，量處如主文所示之刑
    ，以資懲儆。
據上論斷，應依刑事訴訟法第273 條之1 第1 項、第299 條第1
項前段，毒品危害防制條例第10條第1 項，刑法第11條前段、第
47條第1 項，判決如主文。
本案經檢察官洪三峰到庭執行職務
中    華    民    國    97    年     7    月    8     日
                  刑事第七庭法  官  汪梅芬
以上正本證明與原本無異。
如不服本判決，應於判決送達後10日內，向本院提出上訴狀。
                            書記官  張馨尹
中    華    民    國    97    年    7     月    8     日
附錄本案論罪科刑法條：
毒品危害防制條例第10條第1 項：
施用第一級毒品者，處6 月以上5 年以下有期徒刑。


司法院資訊處製作；財團法人民間司法改革基金會備份。
